【裁判字號】    92,上訴,772
【裁判日期】    921127
【裁判案由】    妨害自由等
【裁判全文】
臺灣高等法院高雄分院刑事判決          九十二年度上訴字第七七二號
    上  訴  人
    即  被  告  乙○○
    選任辯護人  林慶雲律師
                陳裕文律師
                楊靖儀律師
右上訴人因妨害自由等案件，不服臺灣高雄地方法院九十年度易字第二四六四號中華
民國九十二年三月廿日第一審判決（起訴案號：臺灣高雄地方法院檢察署九十年度偵
續字第一六號、併辦案號：同署九十二年度偵字第八三三二號），提起上訴，本院判
決如左：
      主      文
原判決撤銷。
乙○○共同以強暴妨害人行使權利，累犯，處有期徒刑肆月，累犯，如易科罰金，以
佰元折算壹日。
      事      實
一、乙○○前於民國八十六年間因誹謗案件，經原審院八十七年度易字第七二三號、
    本院八十七年度上易字第二○一七號判決處有期徒刑六月確定，並於八十八年七
    月十四日易科罰金執行完畢。猶不知警愓，復因高雄市南區有線電視（播送）系
    統相關事宜，於八十七年十二月二十六日代理其實際負責之帝一有線播送系統股
    份有限公司（下稱帝一播送公司、該公司登記負責人為王青）暨第一民主有線電
    視股份有限公司（下稱第一電視公司、該公司登記負責人為梁建重）與高之雄有
    線播送系統有限公司（下稱高之雄播送公司）暨甲○○有線電視股份有限公司（
    下稱甲○○電視公司）之負責人吳德美（該二公司登記負責人於八十九年七月間
    變更為浦筱德）簽署共同經營協議書，約定俟甲○○電視公司正式取得有線電視
    公司執照時，雙方辦理正式合併，並更名為「高雄第一有線電視股份有限公司」
    ，高之雄播送公司及甲○○電視公司占股本百分之六十，帝一播送公司及第一電
    視公司占股本百分之四十，且帝一播送公司、第一電視公司並承諾以現有之行政
    院新聞局（下稱新聞局）核發之有線電視籌設許可證使用至八十八年十一月止，
    不再向新聞局申請查驗，亦不另於高雄市南區成立其他名義之有線電視公司。辦
    公地點訂於高之雄播送公司及甲○○電視公司所設「高雄市苓雅區○○○路一○
    號十樓」之營業處所。而帝一播送公司於八十八年一月一日遷址至該處，雙方公
    司行政人員合署辦公。嗣亦有新聞局核發有線電視籌設許可證之寶國傳播股份有
    限公司（下稱寶國公司）暨國美有線電視股份有限公司（下稱國美公司）於八十
    八年五月二十五日亦參與簽署共同經營協議書，並於八十八年六月一日加入聯合
    辦公。詎上開公司在高雄第一有線電視股份有限公司尚未經主管機關許可公司設
    立登記之共同經營期間，即就營運、出資、客戶收視訊號更放等問題發生爭執。
    嗣高之雄播送公司、甲○○電視公司於八十八年十一月十一日以存證信函通知帝
    一播送公司、第一電視公司及寶國公司、國美公司，其將依三方簽訂之共同經營
    協議書約定，優先售予對方該公司百分之七十股權，逾期若未付清價金，視為拋
    棄優先承購權利。因帝一播送公司、第一電視公司及寶國公司、國美公司均未在
    通知期限內，為聲明行使優先承購權之回應。高之雄播送公司、甲○○電視公司
    遂於八十八年十月十九日再以存證信函通知帝一播送公司、第一電視公司及寶國
    公司、國美公司，訂於八十八年十月二十三日辦理系統獨立作業，移轉予新經營
    者。高之雄播送公司、甲○○電線公司之舉動終引發乙○○心生不滿，於八十八
    年十月二十一日下午三時許，由乙○○帶同陳文武、曾釘賢、詹志華、林永進及
    其他身著紅色衣帽、繡有「立法委員乙○○」、「快樂服務團隊」等字樣之不詳
    姓名成年男子共約三、四十名，基於妨害人行使權利及毀損之犯意聯絡，前往高
    之雄播送公司位於高雄市苓雅區○○○路一○號十一樓之機房及辦公處所，欲強
    制將第一民主電視公司及國美電視公司之器材設備拆下取回。抵達後，由乙○○
    在該公司一樓宣傳車上廣播批評甲○○電視公司及吳德美未信守承諾。陳文武及
    曾釘賢則夥同詹志華、林永進（陳文武、曾釘賢、詹志華、林永進等四人業經臺
    灣高雄地方法院檢察署檢察官另案為職權不起訴處分）、其他不詳姓名之成年男
    子多人分別進入公司十樓及十一樓機房及辦公處所，曾釘賢先對在十一樓之甲○
    ○電視公司員工大聲喝令：沒有你們的事，統統出去等語後，在場員工周璣謀、
    傅青義、張銘興、洪國忠、陳天麟、張榮美、麥素蓮、許美蘭、黃秀蓮等人拒絕
    離開辦公室，其中許美蘭表示不從，先行被其中一名不詳姓名之成年男子打一巴
    掌（傷害部分未據告訴）。麥素蓮、許美蘭先行離去。曾釘賢見在場之周璣謀、
    傅青義、張銘興、洪國忠、陳天麟、張榮美、黃秀蓮等七人仍不願離開辦公室，
    竟另行起意，將周璣謀等七人趕至十一樓廁所旁邊，並命不詳姓名成年男子數名
    在旁看守，令周璣謀、傅青義、張銘興、洪國忠、陳天麟、張榮美、黃秀蓮七人
    均不得自由離去，剝奪周璣謀等人之行動自由約半小時之久（此部分是曾釘賢臨
    時起意，乙○○無犯意，理由詳後述）。期間，曾釘賢持鐵剪剪斷訊號線，詹志
    華及林永進接續動手強力拆訊號放大器、地板，其他不詳姓名成年男子亦接續拆
    線、剪訊號線，共同以強暴方式，強行搬走器材設備，妨害周璣謀、傅青義、張
    銘興、洪國忠、陳天麟、張榮美、麥素蓮、許美蘭、黃秀蓮等九人對於其等辦公
    室內器材設備行使之權利。由不詳姓名成年男子數名將高之雄播送公司、甲○○
    電視公司所有之電腦操作螢幕六台、電腦操作主機八台、列表機一台、鍵盤二個
    、五五０ＭＨＺ幹線放大器一顆、七五０ＭＨＺ幹線分歧器一顆等物搬走，使該
    公司內部一片混亂，並妨害該公司員工周璣謀等九人使用播送器材設備之權利，
    致甲○○電視公司停播約二小時，並造成Ｃ６Ｍ２高級調變主機六台、頭端整體
    配線一式、影音跳接箱面板一式、恒溫測量溫度計一台、設備電源接地一式、高
    架地板一塊、影音切換器面板接頭一台、走馬燈操作電腦一台等物品均遭毀壞而
    不堪使用，足生損害於甲○○電視公司。
二、案經甲○○有線電視公司代表人吳德美訴由高雄市政府警察局苓雅分局移送臺灣
    高雄地方法院檢察署檢察官偵查起訴及移送併案審理。
      理    由
一、訊據上訴人即被告乙○○固不否認其為帝一播送公司、第一電視公司之實際負責
    人，並先後與高之雄播送公司、甲○○電視公司及寶國公司、國美公司簽訂共同
    經營協議書，且於右揭時地協同陳文武、曾釘賢、詹志華、林永進等人至高之雄
    播送公司及甲○○電視公司位於高雄市苓雅區○○○路一○號之營業處所搬回器
    財等情，惟矢口否認有毀損、強制等犯行，辯稱：當初三家公司決定合併，並已
    開始合併上班，因甲○○電視公司執照較慢到期，故第一電視公司即放棄執照之
    申請，然高之雄播送公司、甲○○電視公司之負責人吳德美卻在簽訂共同經營協
    議後，打算轉售圖利，故被告於八十八年十月十九日召開臨時董事會，以多數股
    份決議改選被告為新任董事長，期能挽回公司遭出售之命運，是被告於同年月二
    十一日指揮員工搬回屬於自己之設備，並無違法之處；此外，告訴人雖自行列出
    損失估算表，惟三間公司既已合併辦公，所有機械設備都已合併為一體，是告訴
    人實無法證明損失物品是告訴人單獨所有，故其亦無損毀犯行云云。
二、經查：
  (一)高雄市行政區之八十八年度有線電視（播送）系統經新聞局劃分為「高雄市北區
    」及「高雄市南區」兩個有線電視經營區。其中「高雄市北區」經營區有大信有
    線播送系統股份有限公司、北高雄有線播送系統股份有限公司、慶璉電訊股份有
    限公司、萬發傳播事業股份有限公司及南北雄左楠傳播事業有限公司等五家有線
    播送系統業者；「高雄市南區」經營區有萬眾傳播事業股份有限公司、仲城電訊
    傳播股份有限公司、帝一播送公司、高之雄播送公司、寶國公司等五家有線播送
    系統業者，並分別以萬眾有線電視、港都有線電視股份有限公司、第一電視公司
    、甲○○電視公司、國美電視公司等名義取得新聞局核發之有線電視籌設許可證
    等情，除有上開各公司基本查詢資料為證外（臺灣高雄地方法院檢察署九十年度
    偵續字第一六號卷第六八至八九頁），尚有行政院公平交易委員會八十九年十二
    月八日（八九）公壹字第全一五三三七－○○一號函附審議案九之調查結果在卷
    可稽（詳臺灣高雄地方法院檢察署八十九年度偵字第四二三二號卷第一一六頁）
    ，堪信為真實。因有線電視市場競爭激烈，故高之雄播送公司、甲○○電視公司
    與帝一播送公司、第一電視公司及寶國公司、國美公司始於右揭時間簽訂共同經
    營協議書，並約定以甲○○電視公司日後正式取得有線電視執照時，始辦理正式
    合併，且第一電視公司與國美公司前已取得之有線電視籌設許可證，均使用至八
    十八年十一月止，不再向中央主管機關即新聞局申請查驗一節，亦有共同經營協
    議書二份附卷可佐（臺灣高雄地方法院檢察署八十八年度偵字第三○○三號卷六
    至一四頁）。換言之，帝一播送公司、第一電視公司及寶國公司、國美公司如欲
    繼續經營有線電視事業，勢須仰賴甲○○電視公司日後正式取得有線廣播電視系
    統經營者許可證，而甲○○電視公司係於八十九年十一月二十二日取得該項許可
    證，此有行政院新聞局有線廣播電視系統經營者許可證一份在卷足稽（原審卷第
    二○八頁），然甲○○電視公司、高之雄播送公司卻於八十八年十一月十一日以
    存證信函通知帝一播送公司、第一電視公司及寶國公司、國美公司，表示其與有
    意承購者協商後，願以新台幣（下同）一億八千萬元出售高之雄播送公司、甲○
    ○電視公司百分之七十之股權，並請帝一播送公司、第一電視公司及寶國公司、
    國美公司於文到七日內，依三方簽訂之共同經營協議書之約定，行使優先承購權
    ，逾期若未付清價金，視為拋棄優先承購權利。嗣因帝一播送公司、第一電視公
    司及寶國公司、國美公司均未在通知期限內，為聲明行使優先承購權之回應。高
    之雄播送公司、甲○○電視公司遂於八十八年十月十九日再以存證信函通知帝一
    播送公司、第一電視公司及寶國公司、國美公司，訂於八十八年十月二十三日辦
    理系統獨立作業，移轉予新經營者等情，亦有存證信函二份附卷可參（臺灣高雄
    地方法院檢察署八十八年度他字第九二三號卷第七四至八一頁）。故帝一播送公
    司、第一電視公司及寶國公司、國美公司前已投資經營有線電視事業之資金，因
    承購甲○○電視公司、高之雄播送公司之百分七十股權之新經營者，是否願繼續
    與帝一播送公司、第一電視公司及寶國公司、國美公司共同經營有線電視事業之
    不確定性，自是損失慘重，應可確定。從而帝一播送公司、第一電視公司之實際
    負責人即被告乙○○及寶國公司、國美公司之大股東陳文武自已對甲○○電視公
    司、高之雄播送公司及其負責人吳德美心生不滿，已甚明顯。
  (二)至於前述高之雄播送公司、甲○○電視公司以存證信函通知帝一播送公司、第一
    電視公司及寶國公司、國美公司，表明其公司欲辦理系統獨立作業，移轉予新經
    營者之八十八年十月二十三日之前二日即同年月二十一日下午三時許，發生在高
    雄市苓雅區○○○路一○號之右揭妨害自由、毀損之犯罪事實，業據證人即甲○
    ○電視公司機房員工周璣謀、傅青義、張銘興、洪國忠等人具結證述：「‧‧‧
    我們四位當時都在機房裡面工作，而機房是位於十一樓，而十一樓還有設計部以
    及資訊部‧‧‧共用一個廁所。當天約（下午）三點左右，我們四位在機房工作
    ，當時我有看到一個人走過去，之後就看到一群人走進來十一樓，人數大約二十
    幾個，都載紅帽、穿紅色上衣及繡有乙○○字樣的衣服（年紀大約二、三十歲，
    帶頭的人年紀稍長，他身上有掛一個哨子）‧‧‧帶頭的人就叫我們到廁所旁邊
    等，他說沒有我們的事，他們就到機房，把機器後方的配線（如八十八年他字九
    二三號第六六、七○頁下方的相片，他們是破壞機器後方黑色的線，而橘色的保
    護管是原來的裝置，並非他們所破壞的）、高架地板以及底下的線路均遭破壞（
    如前卷第六七頁上方及六八頁全部相片）及放大器（如同卷第七○頁上方右側白
    色的裝置）被拆走。東西被破壞時我們人在廁所，所以我們沒有看到他們破壞，
    我們到廁所旁邊時東西是完好的，等我們回來後東西已經被破壞了。帶頭的人是
    叫我們到後面去，但是後面只有廁所，於是我們四位就走到廁所，後面就跟了四
    、五位載紅帽穿紅上衣的人不准我們看機房發生的情形。後來陸陸續續其他辦公
    室的人都被帶到走廊及陽台，而我們遭控制的廁所的位置以及同事所站的位置情
    形如（臺灣高雄地方法院檢察署八十八年度他字第九二三號卷第六九頁上方相片
    ，至於看管我們的人所站位置距離我們約一公尺左右‧‧‧」、「帶頭的人就是
    曾釘賢」、「‧‧‧十一樓是由周璣謀負責損失清點‧‧‧」、「‧‧‧時間約
    有半個小時左右‧‧‧」等語屬實（原審卷第一○八至一一○頁、臺灣高雄地方
    法院檢察署九十年度偵續字第一六號卷第五九頁）。另證人即甲○○電視公司十
    一樓資訊部、企劃部員工張榮美、陳天麟亦證述大致相同（原審卷第一一○、一
    一一頁）。此外，證人林永進、詹志華亦證稱：當天係負責機房移機作業，並有
    剪斷訊號線等語（原審卷第一四一至一四三頁）。再者，經檢察事務官勘驗現場
    錄影帶內容顯示：「曾釘賢剪斷訊號線，林永進拆地板，有多名穿紅衣帶紅帽的
    人也一起拆線、剪訊號線、訊號放大器搬走‧‧‧林永進拆地板，詹志華拆訊號
    放大器‧‧‧曾釘賢請傅青義、洪國忠、陳天麟、張榮美到旁邊廁所，叫他們不
    要過來，並有二、三名穿紅衣的男子在旁邊看著‧‧‧顯示現場被破壞後，電腦
    主機被搬走，機房線路被剪斷情形」等情，有九十年五月二十八日勘驗筆錄為證
    （臺灣高雄地方法院檢察署九十年度偵續字第一六號卷第五六、五七頁）。另尚
    有現場遭破壞後之照片十八幀（臺灣高雄地方法院檢察署八十八年度他字第九二
    三號卷第四○至四八頁）及詹志華、林永進、曾釘賢正在現場剪訊號線、拆地板
    之照片三幀（詳前他字卷第六四、六五、六六頁）及甲○○電視公司員工被集中
    在廁所旁邊遭限制行動之照片二張附卷足佐（見前他字卷第六九頁）。而甲○○
    電視公司事後清點損失及遭破壞之情形，復出具如事實欄所示之損失估計表一紙
    在卷可證（詳前卷第三七頁）。
  (三)又林永進於警訊證述：當天伊係受命於老闆即被告乙○○之指揮與詹志華到機房
    拆除電線工作；係被告乙○○於前一天即十月二十日下午六時許，在高雄市○○
    ○路六十三號八樓會議室（原第一電視公司乙○○辦公室）召集伊與多名不認識
    之人開會決議隔日下午至高雄市○○路與和平路口聚集，再一同前往林森二路一
    ○號拆除電線等語（詳前卷第五二、五三頁）；詹志華亦供述：當天由乙○○一
    樓車上用擴音器指揮伊上十一樓破壞損毀設備，伊係聽從乙○○之指示所為等語
    （見前卷第五七頁）。另其二人於原審審理時亦證述大致相符，且證陳前開警訊
    筆錄所載均係確實等語（原審卷第七六、一四○至一四三頁）。故林永進、詹志
    華顯然係受被告之指示，始於案發時現場毀損機房設備線路及妨害高之雄、甲○
    ○電視公司員工行使辦公室內器材設備之權利，影響該公司正常營運，是被告與
    林永進、詹志華間顯有犯意聯絡及行為分擔。而被告復自陳：曾釘賢係伊之隨身
    助理等語（原審卷第二○三頁），並稱：當時伊與陳文武天天見面，伊與陳文武
    佔的股份最多，故伊跟陳文武說能搬多少回來就搬多少等語（原審卷第二○三頁
    ）；另現場又由曾釘賢指揮其他多名身著紅色衣帽、繡有「立法委員乙○○」、
    「快樂服務團隊」等字樣之不詳姓名成年男子，為毀損機房設備及以強暴妨害高
    之雄、甲○○電視公司及員工行使辦公室器材設備之權利，影響該公司正常營運
    ，是故曾釘賢顯係受被告指示為上開犯行，則被告與陳文武及曾釘賢間亦有犯意
    聯絡及行為分擔無疑。
三、又查：
  (一)高之雄播送公司、甲○○電視公司雖分別於八十七年十二月二十六日及八十八年
    五月二十五日與帝一播送公司、第一電視公司及寶國公司、國美公司簽訂共同經
    營協議書，惟其約定「待」日後甲○○電視公司正式取得有線電視執照時，始應
    辦理正式合併等情，此可見前開共同經營協議書第三條第一項之約定自明。是上
    開公司之合併，應俟甲○○電視公司取得正式有線電視執照之停止條件成就時，
    始生效力。而甲○○電視公司係於八十九年十一月二十二日始取得新聞局核發之
    有線廣播電視系統經營者營運許可證，有該許可證附卷可稽（原審卷第二○八頁
    ），已如前述，又本件案發時係在八十八年十月二十一日，而被告雖謂其於八十
    八年十月十九日召開上述將來合併後存續之「高雄第一有線電視股份有限公司」
    之臨時董事會，經多數股數決議推舉被告為新任董事長，是被告指揮員工搬走自
    己公司之設備，自不違法云云，並提出董事會會議記錄一紙為證（原審卷第一七
    九頁）。然依前述，上述公司合併之停止條件尚未成就，何來公司合併之實，公
    司既未合併，則「高雄第一有線電視股份有限公司」尚未存在，如何可能產生董
    事長代表公司執行職務，是被告前開辯解，不足採信。
  (二)又高之雄播送公司之頭端機房設於高雄市苓雅區○○○路一○號十一樓，帝一播
    送公司之機房設在高雄市苓雅區○○○路六十三號八樓之一，而寶國公司機房設
    於高雄市○鎮區○○路九二號等情，業經查核屬實，有行政院新聞局九十二年一
    月十日新廣五字第０九二００００一０六號函附上開公司卷宗各一份在卷可稽（
    原審卷第一八五、二０九至二一二頁）。而證人即甲○○電視公司企劃部經理麥
    素蓮證述：三家公司僅聯合辦公，但各有獨立之機房等語，另前開甲○○電視公
    司機房主任周璣謀（現任工程部副理）亦證述相同（原審卷第一六五頁）；另參
    酌寶國公司於行政院公平交易委員會調查聯合壟斷案即前述審議案九時，曾陳述
    ：‧‧‧由於三家公司之網路要合併一套需一段時間，故合併後高雄第一公司仍
    保持三套頭端等語（詳臺灣高雄地方法院檢察署八十九年度偵字第四二三二號卷
    第一○九頁），故上述三家公司之機房，顯然仍係在上開各地，並未集中至高之
    雄播送公司之機房所在地即高雄市苓雅區○○○路一○號十一樓，應可確定。而
    由告訴人提出之損失估計表所載十一樓機房部分之損失計有Ｃ６Ｍ２高級調變主
    機六台、頭端整體配線一式、影音跳接箱面板一式、恒溫測量溫度計一台、設備
    電源接地一式、高架地板一塊、影音切換器面板接頭一台、走馬燈操作電腦一台
    等物品均遭毀壞，是此部分自屬高之雄播送公司、甲○○電視公司所有之物品，
    且如前所述，上述公司僅屬共同協議經營階段，尚未合併，是被告、曾釘賢、林
    永進、詹志華及其他不詳姓名之成年男子共同毀損前開物品致不堪使用，自應負
    共同毀損之罪責。被告辯稱告訴人無法證明該物品之所有權為其所有，自不足採
    。
  綜上所述，被告所辯上情，無非卸責之詞，不足採信。本件事證明確，被告之犯行
  ，堪以認定。
四、核被告所為，係犯刑法第三百零四條第一項之強制罪及第三百五十四條毀損罪。
    又被告與陳文武、曾釘賢、林永進、詹志華（上開四人業經檢察官職權不起訴處
    分在案）及三、四十名不詳姓名之成年男子間就前開強制及毀損二罪具有犯意聯
    絡及行為分擔，應論以共同正犯。另曾釘賢及不詳姓名之成年男子數名，係以一
    行為而妨害甲○○電視公司周璣謀、傅青義、張銘興、洪國忠、陳天麟、張榮美
    、麥素蓮、許美蘭、黃秀蓮等人權利行使，為同種想像競合犯，應依刑法第五十
    五條之規定，從一重處斷。又曾釘賢、林永進、詹志華及不詳姓名之成年男子數
    名先後損壞如事實欄所載物品，係基於同一毀損罪犯意之接續行為，僅侵害一個
    法益，只論以一罪。又被告以上所犯二罪間，有方法結果之牽連關係，應依牽連
    犯之規定，從一重之強制罪處斷。再被告前於八十六年間因誹謗案件，經原審八
    十七年度易字第七二三號、本院八十七年度上易字第二○一七號判決處有期徒刑
    六月確定，並於八十八年七月十四日易科罰金執行完畢，此有臺灣高等法院被告
    全國前案紀錄表在卷可按，其前受有期徒刑執行完畢，於五年內再犯本件最重本
    刑為有期徒刑以上之罪，為累犯，應依刑法第四十七條之規定加重其刑。
五、原審予以被告論科，固非無見，惟查被告並無於右述時地指使曾釘賢非法剝奪周
    璣謀等七人之行動自由達半小時之久之犯行，其理由詳如後述，而原審依刑法第
    三百零二條第一項之妨害自由罪，予以被告論處，自有未合，被告上訴意旨，否
    認強制、毀損犯罪，固無足取，然原判決既有上述可議，自應由本院將原判決撤
    銷改判。審酌被告因與告訴人公司有財務糾紛，一時失慮，觸犯刑章，惟於本院
    審理中已與告訴人公司及被害人陳天麟、周璣謀、洪國忠、傅青義、張銘興、麥
    素蓮等人達成民事和解，有和解書一紙附卷可稽，實害減輕等一切情狀，量處如
    主文所示之刑，並諭知如易科罰金，以三百元折算一日。
六、公訴意旨略以：被告乙○○於右述時地夥同同案被告曾釘賢非法剝奪周璣謀等七
    人之行動自由達半小時之久，因認被告有共犯刑法第三百零二條第一項之妨害自
    由罪嫌，訊據被告堅決否認有上開妨害自由犯行，辯稱：當時我人在樓下，並未
    在現場，有派人去取回屬於自己公司之器材設備，但並未指示任何人去非法剝奪
    他人行動自由之情事等語。經查本件案發當時指示不詳姓名成年男子數名在廁所
    旁看守周璣謀、傅青義、張銘興、洪國忠、陳天麟、張榮美、麥素蓮等七人，係
    出於曾釘賢一人所為，被告並未在現場作任何指使等情，業據被害人周璣謀、傅
    青義、張銘興、洪國忠、陳天麟、張榮美、麥素蓮等人分別於警訊、偵查中、原
    審及本院供明在卷，而被害人許美蘭不願離開辦公室，為一不詳姓名男子摑掌，
    始離開辦公室等情，又據證人麥素蓮於警訊證述明確。足見被告於本案案發時，
    並無有妨害他人自由之行為。而曾釘賢會剝奪周璣謀等人之行動自由，顯係許美
    蘭不願離開辦公室所引起，為順利搬走器材臨時決定而為甚明，況被告前往案發
    地點主要之目的乃為將原屬其所代表之電視公司之設備機具，拆解取回，並非為
    至案發地點妨害他人之自由而為，應無指使曾釘賢剝奪他人行動自由之必要。對
    於曾釘賢突發性剝奪他人行動自由之行為，非被告所能預料，且無證據足證被告
    有指示曾釘賢對周璣謀等七人為剝奪行動自由之犯行，被告此部分犯罪，尚屬不
    能證明。惟公訴人認被告此部分與前開論罪科刑部分，具有實質上一罪關係，故
    不另為被告此部分無罪之諭知。
七、公訴人移送併案意旨略以（九十二年度偵字第八三三二號）：被告於八十八年十
    一月八日以上開公司約定合併後更名之「高雄第一有線電視股份有限公司」董事
    長之名義，發函予原甲○○電視收視戶，載明：該公司董事會決議於八十八年十
    月十九日起由被告擔任董事長，因該公司處於司法糾紛中，並為保障收視戶之權
    益，自八十八年十一月八日起，無限期暫停繳納收視費，待公司內部糾紛處理完
    畢後，再通知繳納等語，因認被告涉有公平交易法第二十二條之罪嫌等語。惟查
    右揭併辦意旨所載之事實，與公訴人起訴之強制、毀損犯行間，尚無連續犯、牽
    連犯或想像競合犯之裁判上一罪之關係，本院無從併案審理，自應退由檢察官另
    為適當之處理，附此敘明。
據上論斷，應依刑事訴訟法第三百六十九條第一項前段、第三百六十四條、第二百九
十九條第一項前段，刑法第二十八條、第三百零四條第一項、第三百五十四條、第五
十五條、第四十七條、第四十一條第一項，罰金罰鍰提高標準條例第一條前段、第二
條，判決如主文。
本案經檢察官朱文彬到庭執行職務。
中    華    民    國     九十二     年      十一      月     二十七     日
                              臺灣高等法院高雄分院刑事第三庭
                                  審判長法官  周賢銳
                                        法官  黃建榮
                                        法官  謝宏宗
右正本證明與原本無異。
被告不得上訴。
檢察官如不服本判決應於收受本判決後十日內向本院提出上訴書狀，其未述上訴理
由者，並得於提起上訴後十日內向本院補提理由書狀（均須按他造當事人之人數附繕
本)「切勿逕送上級法院」。
                                      書記官  賴梅琴
中    華    民    國   九十二     年      十二      月       二       日
附錄：本判決論罪科刑法條：
刑法第三百零四條第一項
以強暴、脅迫使人行無義務之事或妨害人行使權利者，處三年以下有期徒刑、拘役或
三百元以下罰金。
刑法第三百五十四條
毀棄、損壞前二條以外之他人之物或致令不堪用，足以生損害於公眾或他人者，處二
年以下有期徒刑、拘役或五百元以下罰金。
                                                                   Ａ


司法院資訊處製作；財團法人民間司法改革基金會備份。
